臺灣臺南地方法院交通事件裁定　　　　　　　　　　九十一年度交聲字第一六八號
　　移送機關　交通部公路總局嘉義區監理所麻豆監理站
　　受處分人　甲○○
　　即異議人
右列受處分人因違反道路交通管理處罰條例案件，對於交通部公路總局嘉義區監理所
麻豆監理站民國九十一年五月三日所為之裁決處分（處分案號：麻監五字第裁七五—
Ｍ00000000號），聲明異議，本院裁定如左：
    主  文
異議駁回。
    理  由
一、聲明異議意旨略以：如附件聲明異議狀所載。
二、按汽車駕駛人，在設有禁止停車標誌、標線之處所停車者，或不依順行方向，或
    不緊靠道路右側，或併排停車，或單行道不緊靠路邊停車者，處新台幣六百元以
    上一千二百元以下罰鍰，道路交通管理處罰條例第五十六條第一項第四款、第六
    款定有明文。
三、經查：
    （一）本件受處分人即異議人甲○○係於民國九十一年一月十七日上午十時五分
          許，駕駛車牌號碼ＴＤ─七七七六號自用小客車，於臺南縣新化鎮○○路
          一八三號前之設有禁止停車線路處，以斜停路旁、車尾則突出於道路之方
          式違規停放，經值勤之巡邏員警發現而逕行舉發，而該處係設置禁止停車
          標線之路段等情，有臺南縣警察局南縣警交字第Ｍ00000000號舉
          發違反道路交通管理事件通知單及臺南縣警察局新化分局九十一年三月十
          八日化警交字第０九一０００五八七一號函各一紙在卷可稽，並經證人即
          本件舉發之臺南縣警察局新化分局新化派出所警員薛漢林，於本院調查時
          到庭具結陳證：「（問：本件是否你告發的，情形如何？）是我告發的，
          當時我到舉發地點時，有三部車子斜插停在黃線上，我就開黃單，夾在擋
          風玻璃上．．，路旁黃線是公所繪製，而且禁止停車，異議人車尾嚴重突
          出，所以我們才會舉發。」等語無訛（見本院九十一年九月十六日訊問筆
          錄），而異議人亦坦承有於右開時、地駕駛該輛小客車斜插停放於該設有
          禁止停車線之地點，並為警逕行舉發之事實，參諸執勤警員係依法執行公
          務，與異議人並不相識，素無怨隙，苟非實情，自無須恣意誣攀之理。而
          且警員執行公務本身受行政懲處責任之監督，到庭具結作證更以刑罰擔保
          其真實性，警員應無甘冒行政懲處及刑法偽證罪責任而刻意誣陷之必要。
          因此，可信賴警員薛漢林前開陳證為真實。
    （二）異議人雖一再辯稱其並未違規停放，當時將車頭斜插停放於未繪黃線之中
          間處，並未停放於禁止停車之黃線上云云。惟該處繪有禁止停車黃線，其
          中未繪設禁止停車線部分，經測量結果，長度僅有二．三公尺，顯然非適
          於一般小客車停放，而異議人亦自承明知該處設有禁止停車之黃線，仍故
          意以斜插方式，將車輛停於該處，而以斜插方式停車，其車尾勢必突出於
          路面，進而佔用慢車道，足認其並未依順行方向停放車輛，應可認定。另
          按法院受理交通異議案件，乃是對於交通舉發行政處分審查其是否違法，
          本質上屬於行政爭訟過程，與普通法院審理刑事案件之原則不同。其舉證
          責任之原理，非如刑事案件中，應超越任何合理懷疑始可為有罪判決者之
          嚴格程度。其舉證責任之原理，應與民事訴訟相類似，除有特別規定外，
          基本上準用民事訴訟法，由國家機關與人民二造，各自履行其主觀之舉證
          責任，在過程中各自提出證據；若窮盡各種證據方法，待證結果仍有不明
          時，則由客觀之舉證責任危險分配原則，決定國家機關與人民二造何人應
          受敗訴危險。此參酌行政訴訟法第一百三十六條規定準用民事訴訟法第二
          百七十七條自明。查原裁決機關交通部公路總局嘉義區監理所麻豆監理站
          ，裁決異議人不依順行方向停車，乃引據舉發單為證。而舉發本件違規事
          件之臺南縣警察局新化分局新化派出所員警薛漢林，就本件如何查獲並舉
          發之經過，亦於本院調查時到庭陳證無訛，已如前述，並就異議人所駕之
          自用小客車，不依順行方向，而以斜插方式，停放前開設置禁止停車標線
          路段，並經其逕行舉發等本件違規情節均供述明確，而查警員薛漢林本身
          直接見聞異議人所有之自用小客車有違規停放之事實經過，對事實最為明
          瞭，又經以行政及刑事責任擔保其真實性，且舉發當時所記載違規人所駕
          車之違規情節又與事實相符等等各項因素，綜合認定其陳述為可採信。而
          異議人就其指稱舉發員警舉發有誤乙節，既未提出確實證據以供調查，且
          未提供任何相關證據足資證明值勤員警確有捏造事實違法取締之情事，從
          而異議人前開所辯，要係卸責之詞，自無可採。
    （三）本件異議人有於右述時、地，駕駛前開自用小客車，未依順行方向停車，
          反以斜插方式停放於設置有禁止停車標線路段之事實，既可認定，則移送
          機關即交通部公路總局嘉義區監理所麻豆監理站據此引用前開道路交通管
          理處罰條例第五十六條第一項第六款規定，而裁處異議人罰鍰新臺幣九百
          元，於法並無不當，異議人異議為無理由，應予駁回。
四、據上論斷，應依道路交通案件處理辦法第十九條，裁定如主文。
中      華      民      國    九十一    年    十一    月    二十二    日
                              臺灣臺南地方法院交通法庭
                                  法  官  洪  士  傑
右正本證明與原本無異
如不服本裁定應於送達後五日內向本院提出抗告狀
                                  書記官  孫  鈴   堯
中      華      民      國      九十一    年    十一    月    二十九    日
